臺灣彰化地方法院民事裁定　九十一年度訴字第七七三號
　　原　　　告　甲○○
　　被　　　告　乙○○
右當事人間請求損害賠償事件，本院裁定如左：
    主      文
原告之訴駁回。
訴訟費用由原告負擔。
    理      由
一、按因犯罪而受損害之人，以對於刑事被告及依民法負賠償責任之人請求回復其損
    害者為限，始得於刑事訴訟程序附帶提起民事訴訟，此為刑事訴訟法第四百八十
    七條第一項所明定。故非因犯罪事實侵害個人私權，致生損害者，自不得為之（
    最高法院二十三年附字第二四八號判例參照）。如所提之附帶民事訴訟不合於上
    開要件者，縱使已經刑事庭依刑事訴訟法第五百零四條第一項移送於民事庭，亦
    不得溯及於附帶提起民事訴訟之時，適用關於民事訴訟之法規，仍應認其起訴為
    不合法。
二、本件原告因被告傷害、毀損等案件於刑事訴訟程序附帶提起民事訴訟，主張原告
    於九十年四月底，曾會同彰化縣員林鎮中正里里長、派出所警員至原告所承租坐
    落門牌號彰化縣員林鎮○○路五七號地下室欲搬走店內物品，而被告百般阻止，
    稱：原告與被告尚有債務關係，不肯讓原告搬走屋內物品。又於次月原告要拆取
    廣告招牌，卻遭被告阻止，被告多方的阻止，致使原告無法搬走店內的有價值物
    品，致使原告受有重大損失。被告於九十年七月將原出租於原告之前開地下室，
    再租予他人使用，並將店內的物品、生財器具高價租予他人使用等事實，請求判
    令被告應賠償原告內部裝潢費用新台幣（下同）陸拾貳萬捌仟捌佰元、水電工程
    裝修費、冷氣空調三台共貳拾陸萬捌仟柒佰元、電視機三台共參萬元、飲水機一
    台計貳萬參仟伍佰元、廣告招牌計參萬元，電冰箱貳萬伍仟元、後置喇叭器四台
    共壹萬玖仟伍佰元、動態擴展機壹台計壹萬貳仟元、無線麥克風二支陸仟元、消
    防檢修滅火器計捌仟陸佰元、咖啡器具計壹萬陸仟元，合計壹佰零陸萬捌仟壹佰
    元，應折合現金給付。經刑事庭依刑事訴訟法第五百零四條第一項規定，將其附
    帶之民事訴訟，以裁定移送民事庭。但查本件被告被訴傷害及毀損部分，已據原
    告撤回告訴經判決不受理確定在案。而被訴於九十年一月二十六日二人在彰化縣
    員林鎮○○路二八二號原兩造同居處所，逕將門鎖更換，並將屋內之冷氣機二台
    拆走，及於九十年四月十日將上開原出租予原告之地下室大門加鎖，妨害原告行
    使所承租房屋之權利部分，雖經本院於九十一年五月三十日判決觸犯刑法第三百
    零四條第一項之強制罪，處拘役三十日，但稽之前開判決所認定之事實，縱使認
    被告有取走置於坐落「彰化縣員林鎮○○路二八二號」處所之冷氣機二台，並將
    該處所之門鎖更換，亦與原告於附帶民事訴訟所主張置於坐落「彰化縣員林鎮○
    ○路五七號」地下室內物品無關。另被告於九十年四月十日將上開地下室大門加
    鎖之行為，並非直接對原告所主張置於屋內之物品為損害，亦無從認原告前開物
    品因被告在地下室加鎖而受損害，致生不能回復原狀之情事。況被告之前開行為
    ，已據台灣高等法院臺中分院於九十一年八月十三日以九十一年度上易字第一二
    二一號判決無罪確定，有該案刑事判決在卷可按，尤難認被告有何犯罪事實致生
    原告受損害之情形。依首開說明，原告提起之附帶民事訴訟顯難認為合法，應予
    駁回。
三、依民事訴訟法第二百四十九條第一項第六款、第九十五條、第七十八條、第八十
    五條第一項前段，裁定如主文。
中　　　華　　　民　　　國　　九十一　　年　　　十　　　月　　二十五　　日
                                臺灣彰化地方法院民事第一庭
~B法　　　官　蔡紹良
右為正本係照原本作成
如不服本裁定應於送達後十日內向本院提出抗告狀，並應繳納抗告費新台幣四十五元。
~B法院書記官　　　田慧賢
中　　　華　　　民　　　國　　九十一　　年　　　十　　　月　　二十五　　日
